【裁判字號】    95,交上易,56
【裁判日期】    950307
【裁判案由】    過失傷害
【裁判全文】
臺灣高等法院臺中分院刑事判決        95年度交上易字第56號
上  訴  人
即  被  告  乙○○
上列上訴人因被告過失傷害案件，不服臺灣臺中地方法院94年度
交易字第118號中華民國94年11月10日第一審判決（起訴案號：
臺灣臺中地方法院檢察署93年度偵字第21984號），提起上訴，
本院判決如下：
    主  文
上訴駁回。
乙○○緩刑貳年。
    事實及理由
一、本案經本院審理結果，認除後述部分外，其餘第一審判決認
    事用法及量刑均無不當，應予維持，並引用第一審判決書記
    載之事實、證據及理由（如附件）。
二、上訴人即被告上訴略以：告訴人係為閃避前方小貨車不當而
    肇事，其亦有過失云云，經查：依警局所製現場圖及現場照
    片所示，告訴人所騎機車，係往右前方倒地刮地，機車刮地
    痕及倒地位置均在慢車道上，機車刮地痕左前方之快慢車道
    分隔線上有聯結車右後輪煞車痕，該煞車痕之走向是斜往左
    前方，聯結車斜停於快車道，右後輪壓於快慢車道分隔線處
    ，左前輪已跨越分向限制線（雙黃實線）侵入來車道上等情
    ，足見上訴人即被告駕車左轉彎時確已跨越分向限制線，而
    告訴人騎機車確係在慢車道上行駛，所以該機車雖往右前方
    倒地刮地，但其刮地痕及肇事後倒地位置均在慢車道上，上
    訴人即被告所辯告訴人閃避小貨車不當云云，不可採信，從
    而上訴人即被告以告訴人閃避小客車不當亦有過失為由提起
    上訴，為無理由，應予駁回。被告前未曾受有期徒刑以上刑
    之宣告，有台灣高等法院被告前案紀錄表附卷可稽，被告行
    為後，已賠償被害人新台幣60萬元以彌補被害人所受之損害
    ，有台灣台中地方法院和解筆錄、和解書可證，被告經此偵
    審程序之教訓後，應知所警惕，而無再犯之虞，本院認其所
    受刑之宣告，以暫不執行為適當，併予諭知緩刑二年，以資
    惕勵。
三、據上論斷，應依刑事訴訟法第368條、第373條，刑法第74條
    第1款，判決如主文。
本案經檢察官甲○○到庭執行職務。
中    華    民    國    95    年    3     月    7     日
            刑事第九庭  審判長法  官  陳  筱  珮
                              法  官  趙  春  碧
                              法  官  余  仕  明
上列正本證明與原本無異。
不得上訴。
                              書記官  林  玉  惠
中    華    民    國    95    年    3    月   7       日
                                                      Ａ
附件：
臺灣臺中地方法院刑事判決             94年度交易字第118號
公  訴  人  臺灣臺中地方法院檢察署檢察官
被      告  乙○○  男  45歲（民國○○年○月○○日生）
                    住台中縣新社鄉○○街○段207巷28號
                    國民身分證統一編號：Ｚ000000000號
上列被告因業務過失傷害案件，經檢察官聲請簡易判決處刑（聲
請案號：93年度偵字第21984號），經本院台中簡易庭認不宜簡
易判決處刑而改依通常程序審理，經本院合議庭裁定適用簡式審
判程序，本院判決如下：
    主    文
乙○○從事業務之人，因業務上之過失傷害人，處有期徒刑伍月
，如易科罰金，以參佰元折算壹日。
    犯罪事實
一、乙○○係曳引車司機，為從事駕駛業務之人，於民國（下同
    ）93年8月2日8時10分許，駕駛6J-368號營業貨運曳引車，
    由台中縣石岡鄉往東勢鎮方向行駛，途經台中縣東勢鎮○○
    路東勢加油站旁時，原應注意車輛左轉彎時，應先顯示車輛
    前後之左邊方向燈，或由駕駛人表示左臂平伸，手掌向下之
    手勢，且在劃有分向限制線之路段不得迴車，而依當時日間
    、自然光線、路面無缺陷、無障礙物、視距良好等並無不能
    注意情形，竟疏未注意，遂於前開地點正在左轉彎迴車時，
    撞上丙○○所騎LAW-490號機車，致丙○○受有軀幹挫傷、
    左臂撕裂傷嚴重深及肌肉層及筋併斷裂等傷害。乙○○肇事
    後，經人報案，於台中縣警察局東勢交通小隊警員賴南彬到
    場時陳述肇事經過而願接受裁判。
二、案經丙○○訴由台中縣警察局東勢分局報請台灣台中地方法
    院檢查署檢察官偵查起訴。
    理    由
一、訊據被告乙○○對於右揭業務過失傷害之犯罪事實坦承不諱
    ，核與告訴人丙○○之指訴情節相符，並有道路交通事故調
    查報告表及衛生署豐原醫院診斷證明書各1份及相片8張附卷
    可資佐證。
二、按行車遇有左轉彎時，應先顯示車輛前後之左邊方向燈光，
    或由駕駛人表示左臂平伸、手掌向下之勢；在劃有分向限制
    線之路段，不得駛入來車之車道內；在設有禁止迴車標誌或
    劃有分向限制線之路段，不得迴車。道路交通安全規則第91
    條第2款、第97條第2款、第106條第2款分別訂有明文，被告
    駕駛汽車，自應注意上述交通安全規則之規定，且依當時情
    況，路面無障礙，視距良好，並無不能注意之情事，被告應
    注意能注意而不注意而肇事，被告確有過失，且被告之過失
    行為與被害人之受傷間，具有相當因果關係。且本件經送台
    灣省台中縣區車輛行車事故鑑定委員會鑑定結果，亦同此認
    定，認被告乙○○為肇事原因，丙○○無肇事因素，有該委
    員會94年7月13日第0000000000號1份附卷可佐，經送台灣省
    車輛行車事故覆議鑑定委員會覆議結果，亦同此認定，有該
    委員會94年10月4日府覆議字第0940100620號函1份附卷可佐
    。從而本案事證明確，被告犯行堪予認定。
三、核被告所為係犯刑法第284條第2項前段之業務過失傷害罪。
    被告肇事後，經人報案，於台中縣警察局東勢交通小隊警員
    賴南彬到場時陳述肇事經過而願接受裁判，有警訊筆錄及交
    通事故調查報告表各1份附卷可佐，核與自首要件相符，依
    刑法第62條前段減輕其刑。爰審酌被告之過失程度為肇事原
    因，被害人所受傷勢、被告之犯後態度等一切情狀，量處如
    主文所示之刑，並諭知易科罰金之折算標準。
據上論斷，應依刑事訴訟法第452條、第273條之1第1項、第299
條第1項前段、刑法第284條第2項前段、第62條前段、第41條第
1項前段、罰金罰鍰提高標準條例第1條前段、第2條，判決如主
文。
本案經檢察官蔡雯娟到庭執行職務。
中    華    民    國    94    年    11    月     8    日
                  交通法庭      法  官  郭德進


司法院資訊處製作；財團法人民間司法改革基金會備份。
